臺灣高等法院刑事判決　　　　　　　　　九十一年度上易字第二一一號
　　上訴人　臺灣桃園地方法院檢察署檢察官
　　被　告　甲 ○ ○
右上訴人因被告贓物案件，不服台灣桃園地方法院九十年度易字第一七０八號，中華
民國九十一年五月三日第一審判決（起訴案號：台灣桃園地方法院檢察署九十年度偵
字第一０五八二號）提起上訴，本院判決如左：
    主    文
上訴駁回。
    理    由
一、公訴意旨略以：甲○○於民國（下同）九十年六月二十六日下午七時許，在桃園
    縣中壢市○○路某地，明知係贓物，猶向不詳姓名而綽號「小陳」之人，以新台
    幣（下同）三千元之代價購買被害人乙○○失竊車牌號碼ＲＶＦ—０二八號輕型
    機車一部，作為代步工具。嗣於九十年六月二十七日下午九時三十分許，在桃園
    縣平鎮市○○路一八八巷九號前，為警查獲，因認被告甲○○涉有刑法第三百四
    十九條第二項之故買贓物罪嫌云云。
二、按犯罪事實應依証據認定之，無証據不得推定其犯罪事實；又不能証明被告犯罪
    者，應諭知無罪之判決，刑事訴訟法第一百五十四條、第三百零一條第一項前段
    分別定有明文。次按贓物為因財產上犯罪所不法取得之財物，而贓物罪之成立，
    必須所收受者，確係贓物始能成立，即必須先有他人犯財產上之罪，而後始有收
    受、搬運、寄藏、故買、牙保贓物行為之可言，故若係自己犯罪所得之物，即不
    另成立贓物罪。
三、本件公訴意旨認被告甲○○涉有前開故買贓物罪嫌，無非以被告於偵查中曾自白
    該機車係向綽號「小陳」之成年男子所購買及被害人乙○○之指訴，並有卷附之
    車輛竊盜、車牌失竊資料個別查詢報表—查詢車輛認可資料及贓物認領保管單各
    乙紙可証，為其主要之論據。訊據被告甲○○則否認其有故買贓物犯行，辯稱該
    乙○○所失竊之機車，係其所竊取者，並非其向綽號「小陳」之陳繼順所購買等
    語。
四、經查：
(一)被害人乙○○所有之ＲＶＦ—０二八號輕型機車乙輛，係被告甲○○於九十年六
    月二十六日下午五時三十分許，在桃園縣平鎮市○○路大潤發停車場處，以其所
    有鑰匙乙支所行竊者，業據被告甲○○於警訊及本院審理中坦承不諱，核與被害
    人乙○○指訴失竊情節相符，並有車輛竊盜、車牌失竊資料個別查詢報表—查詢
    車輛認可資料及贓物認領保管收據各乙紙在卷可稽，雖被告嗣於偵查中供稱認機
    車其係以三千元價格向綽號「小陳」之陳繼順所購買云云，然其於原審調查中則
    復改供係向陳繼順所借騎云云，所供洵然相左，已難信為真實，且其於警局初供
    及本院審理時均已坦承該機車係其所竊取之物等語，復有扣案之機車鑰匙乙支在
    案可憑，益徵該機車確係被告所竊取者，洵無疑議，其於偵查中指稱係向陳繼順
    所購，及原審所陳係向陳繼順所借等語，要係卸責之詞，委不足採。
(二)至被告復辯稱其警訊中之所陳竊車地點，與被害人乙○○所陳機車失竊地點不同
    ，且其前往騎乘之機車時，曾遭一群人不詳姓名者毆打，後再被押往派出所報案
    ，即為警製作筆錄，顯見其警訊中之自白，屬非任億性自白，不可採為本案之証
    據云云。查被告於九十年六月二十七日下午九時三十分許，為警查獲後，即在桃
    園縣警察局平鎮分局龍岡派出所製作筆錄，因被告拒絕於夜間訊問，故遲至同年
    月二十八日上午六時二十分許，始對被告製作警詢筆錄，有被告甲○○第一、二
    次警訊筆錄在卷可稽，且被告當時亦陳稱其左手及右腳之受傷，係遭警方追捕時
    與警扭打跌倒時所擦傷等情，均據被告於警訊中供明，顯見其在警訊中並未遭刑
    求。再者，依被告所陳，其係前往騎乘其所行竊之機車時，遭一群不詳姓名者毆
    打後，始經送請警局處理，足徵其並在警刑求下而為非任意性自白，顯見其警訊
    所陳，並無被告所辯非任意性自白情形，況其於本院審理中亦坦承竊行，請求本
    院依竊盜罪判處罪刑，依是益証其警訊中之自白確係被告所自為，應堪採為其犯
    罪之証明。
五、綜上所論，足徵被告甲○○所辯屬實，此外復查無其他積極証據，足資證明被告
    甲○○有何公訴意旨所指贓物犯行，其犯罪自屬不能証明，原審依調查証據所得
    ，並綜理全案辯論意旨，據而為被告甲○○無罪之諭知，依法洵無不合，檢察官
    上訴意旨仍執陳詞認被告甲○○涉犯贓物該罪，指摘原判決不當，要無理由，應
    駁回其上訴。
六、據上論斷，應依刑事訴訟法第三百六十八條，判決如主文。
本案經檢察官張文政到庭執行職務。
中      華      民      國    九十一    年      八      月      三十    日
                              臺灣高等法院刑事第十六庭
                                  審判長法  官  黃  鴻  昌
                   法  官  施  俊  堯
                                        法  官  周  煙  平
右正本證明與原本無異。
不得上訴。
                                        書記官  黃  千  鶴
中      華      民      國    九十一    年      八      月      三十    日
